臺灣臺南地方法院民事裁定
111年度全字第34號
聲  請  人  黃誠雄  



相  對  人  林王雪  

上列當事人間請求侵權行為損害賠償事件，聲請人聲請假扣押，
本院裁定如下：
    主  文
聲請人以新臺幣貳佰零貳萬捌仟捌佰貳拾肆元為相對人供擔保後
，得對相對人繼承被繼承人林宜傑之財產為限，在新臺幣陸佰零
八萬陸仟肆佰柒拾壹元之範圍內予以假扣押。
相對人如為聲請人供擔保金新臺幣陸佰零八萬陸仟肆佰柒拾壹元
或將請求之金額提存，得免為或撤銷假扣押。
聲請程序費用新臺幣壹仟元由相對人負擔。
    理  由
一、聲請意旨略以：聲請人之子黃揚名於110年10月8日，在臺南
    市○區○○○路00號14樓之1房屋內（下稱系爭房屋），遭相對
    人之子林宜傑殺害身亡，林宜傑亦於同日自殺身亡。相對人
    為林宜傑之母，係其唯一繼承人，聲請人已就黃揚名殺害林
    宜傑乙事提起侵權行為損害賠償訴訟，向相對人求償新臺幣
    （下同）608萬6,471元，由鈞院以111年度重訴字第62號（
    下稱系爭訴訟）審理在案，惟相對人竟於111年1月23日將繼
    承自林宜傑之系爭房屋出售，清償房貸後僅剩85萬元，無力
    清償對聲請人之債務，致聲請人日後有不能強制執行或甚難
    執行之虞，爰依民事訴訟法第522條第1項、第523條第1項規
    定，聲請就相對人繼承林宜傑之遺產為限，在608萬6,471元
    範圍內，予以假扣押等語。
二、按債權人就金錢請求或得易為金錢請求之請求，欲保全強制
    執行者，得聲請假扣押；假扣押，非有日後不能強制執行或
    甚難執行之虞者，不得為之，民事訴訟法第522條第1項、第
    523條第1項分別定有明文。復按請求及假扣押之原因，應釋
    明之；前項釋明如有不足，而債權人陳明願供擔保或法院認
    為適當者，法院得定相當之擔保，命供擔保後為假扣押，同
    法第526條第1項及第2項亦有明文。又所謂請求之原因，係
    指債權人金錢請求或得易為金錢請求之發生緣由；假扣押之
    原因，則指債務人有日後不能強制執行或甚難執行之虞，本
    不以債務人浪費財產、增加負擔或將其財產為不利益之處分
    ，致達於無資力之狀態，或債務人移住遠方、逃匿無蹤或隱
    匿財產等積極作為之情形為限，祇須合於民事訴訟法第523
    條第1項「有日後不能強制執行或甚難執行之虞」之條件，
    即足當之（最高法院99年度台抗字第311號、98年度台抗字
    第746號民事裁定要旨參照）。次按所謂釋明，乃當事人提
    出證據，使法院產生較薄弱之心證，相信其主張之事實大致
    可信之行為，有別於應為證明者，須其提出之證據達到使法
    院產生強固心證，確信其主張為真實之程度；且依民事訴訟
    法第526條第1項、第2項規定，只須債權人有所釋明，縱未
    達到使法院產生較薄弱之心證，相信其主張之事實大致可信
    之程度，亦屬釋明不足，而非全無釋明，如債權人陳明願供
    擔保或法院認為適當者，法院得定相當之擔保，命供擔保後
    為假扣押，可知法律要求債權人聲請假扣押時，應為舉證之
    程度甚低；法律所以為此設計，係鑑於假扣押程序之急迫性
    ，通常難以期待債權人於聲請假扣押前，得提出債務人之全
    體財產變動狀況之證據，以資與聲請保全之債權比較，作為
    判斷日後有無不能或難予強制執行之虞（最高法院99年度台
    抗字第768號民事裁定參照）。
三、經查：
　㈠聲請人之子黃揚名遭相對人之子林宜傑於110年10月8日殺害
    ，林宜傑並於當日自殺身亡，相對人係林宜傑之唯一繼承人
    ，聲請人已對相對人提起系爭訴訟，而系爭房屋係林宜傑之
    遺產，於110年12月13日，以繼承之原因，移轉登記在相對
    人名下後，相對人卻旋於111年1月23日將系爭房屋以888萬
    元出售與第三人等情，提出林宜傑除戶謄本、系爭房屋實價
    登錄資料、登記第一類謄本、所有權異動索引、臺灣臺南地
    方檢察署檢察官111年度偵字第3614、4508號不起訴處分書
    、黃揚名之之戶籍謄本為證，並經本院依職權調閱系爭訴訟
    卷宗，核閱屬實，堪認聲請人已就請求之原因為相當之釋明
    。
　㈡本院審酌相對人在其子林宜傑於110年10月8日自殺身亡後，
    屬於林宜傑遺產之系爭房屋，於110年12月13日移轉登記在
    相對人名下，相對人竟旋於111年1月23日將系爭房屋以888
    萬元出售與第三人，林宜傑固遺有其他財產，有財政部南區
    國稅局遺產稅核定通知書在卷可參（本院111年度重訴字第6
    2號卷第41-43頁），惟難保相對人會繼續尋此模式，加速處
    分繼承自林宜傑之財產，致使聲請人日後縱為勝訴，亦有不
    能強制執行或甚難執行之虞，雖聲請人釋明猶有未足，惟其
    既陳明願供擔保以補釋明之不足，依上開說明，本院仍得命
    聲請人供相當之擔保准為假扣押。爰酌定如主文第1項所示
    之擔保金額，准許聲請人供擔保後為假扣押，併諭知相對人
    供如主文第2項所示金額之擔保或將該金額提存後，得免為
    或撤銷假扣押。
四、依民事訴訟法第526條第2項、第527條、第95條及第78條，
    裁定如主文。
中　　華　　民　　國　　111 　年　　6 　　月　　14　　日
                  民事第一庭　法  官　陳尹捷
以上正本證明與原本無異。
如不服本裁定，應於裁定送達後10日內，以書狀向本院提出抗告
，並繳納抗告費新臺幣1,000元。
中　　華　　民　　國　　111 　年　　6 　　月　　14　　日
                              書記官　曾美滋